# 求助陈版：类金融公司剥离处理问题

提问人：cairuxiao 时间：2017-03-29 22:44:45
陈老师，您好： 求教以下问题：A公司为拟上市公司，下设一保理公司B，C公司为A公司的供应商，B对C发放了保理款3000 万元（以C对A未来的债权做担保，截止拟剥离日，尚未发生；B发放贷款的资金来源于A，即A借款给B），因考虑上市合规性要求，A拟剥离B公司，但B对C的贷款尚未到期，因此拟签订三方协议，协议约定B对C的应收保理款转为A对C的预付款，同时冲销欠A的借款，B收回贷款发放日至剥离日的保理利息；同时，A公司仍不会放弃剥离日至贷方到期日之间的应收利息（C公司也不愿意在剥离日提前支付整个期间的利息），但该应收利息以何种形式体现呢？因为主债权已经转为预付的采购款，如对采购款约定资金占用费，是否妥当，是否可以将资金占用费约定成其他形式的方式，如现金折扣或销售折扣等，但觉得现金折扣和销售折扣是减少付款，而不是从对方收取资金，方向是相反的，不太合适？请陈老师赐教合适的处理方式，十分感谢！

回答人：chenyiwei
考虑几点：A与C之间有无确定的采购合同，约定品名、规格、数量、价格、交货期限等基本的购销合同条款？该预付款是否对应于特定的采购合同？预计何时交付货物？ 如果预付期限很长，或者没有对应的采购合同，则该款项名为预付款，实质上仍然是A向C提供的融资。收取资金占用费是完全应当的。但这种资金拆借的存在可能招致对其经营合规性的质疑。

提问人：cairuxiao 时间：2017-03-30 09:55:21
A和C之间未来交易是确定的，交易标的及价格都是可以确定的，剥离日至标的交割日之间的期限在半年以内，该费用作为资金占用费仍是否合理？

回答人：chenyiwei
如果预付的金额、比例、提前支付时间等都与C在正常商业交易下收取非关联方客户预收款的条款一致，则可以认可不收取资金占用费。否则仍存在变相资金占用嫌疑。

提问人：cairuxiao 时间：2017-04-01 23:24:29
陈老师，就该剥离业务（假设 2017 年 2 月底剥离日），如需编制IPO报告期内（2014-2016）的备考财务报表，该采用以下何种方案@chenyiwei ：假设B公司成立于 2015 年年末，当年仅有实收资本，未开展业务； 2016 年开展业务，实现了保理利息收入，放贷资金来源于实收资本和A公司的拆借资金；备考报表方案：① 2015 和 2016 ，A公司的合并报表不合并B公司，即在合并报表体现对B公司的长投和A公司对B公司的应收拆借款， 2016 年备考利润表较原合并报表少了保理业务利润；② 2015 年，由于B公司仅有实收资本，且未开展业务，因此合并角度看，不影响集团利润，因此备考财务报表与原合并财务报表无差异； 2016 年，B公司开展了业务，放贷资金一部分来源于A公司的投资，一部分来源于A公司的拆借资金，在合并利润表中，将放贷利息收入拆成两部分，A公司投资的资金对应的利息收入调增至投资收益，A公司拆借的资金对应的利息收入抵减采购成本，资产负债表中，应收保理款调增成预付账款-供应商；这样调增的结果是，备考财务报表利润总额与原合并报表一致，但投资收益属于非经常性损益，因此扣非后的利润有所差距；请教陈老师，该采用上述何种方式或其他方式编制备考财务报表？

回答人：chenyiwei
方案一可以。但对于A通过B给C融资的部分，在B不纳入合并报表范围后，应直接体现为A对C的预付款。

提问人：cairuxiao 时间：2017-04-02 19:36:39
@chenyiwei 陈老师，根据方案 1 ，就是相当于将B公司放出去的保理贷款，属于B公司的实收资本的部分在A公司合并报表中体现为长投，剩余贷款资金来源于A公司，因此将其体现为预付款项，但利润表是否需要体现保理贷款全部收益或部分收益，如不体现，则表明A公司的资金是无偿给供应商使用了较长时间？

回答人：chenyiwei
可能需要模拟计算融资收益。

提问人：呼叫帮助 时间：2017-09-03 20:14:28
A公司为拟上市公司，下设一保理公司B，C公司为A公司的供应商，B对C发放了保理款 3000 万元（以C对A未来的债权做担保，截止拟剥离日，尚未发生；B发放贷款的资金来源于A，即A借款给B），因考虑上市合规性要求，A拟剥离B公司。 请问陈版，这种情况下，上市主要存在哪方面的不合规？

回答人：chenyiwei
因为保理必须基于真实的商业交易导致的应收账款，而此处“以C对A未来的债权做担保，截止拟剥离日，尚未发生；B发放贷款的资金来源于A，即A借款给B”，这实际上是A在向C拆借资金了。